【裁判字號】    99,裁,566
【裁判日期】    990311
【裁判案由】    有關教育事務
【裁判全文】
最  高  行  政  法  院  裁  定
                                       99年度裁字第566號
再 審原 告  甲○○
再 審被 告  教育部
代  表  人  乙○○
上列當事人間有關教育事務事件，再審原告對於中華民國98年
11月12日本院98年度判字第1355號判決，提起再審之訴，本院
裁定如下：
    主  文
再審之訴駁回。
再審訴訟費用由再審原告負擔。
    理  由
一、按提起再審之訴，應依行政訴訟法第277條第1項第4款之規
    定表明再審理由，此為必須具備之程式。所謂表明再審理由
    ，必須指明確定判決有如何合於行政訴訟法第273條或第274
    條所定再審事由之具體情事，始為相當。倘僅泛言有再審事
    由而無具體情事者，仍難謂已合法表明再審理由，所提再審
    之訴，即屬不合法。
二、再審原告係私立高雄醫學大學醫學院醫學系（下稱高雄醫學大
    學）副教授，該校以再審原告涉嫌連續偽造文書，行為不檢
    ，經該校89學年度教師評審委員會第11次會議決議，不予續
    聘，於民國90年7月20日以（90）高醫人字第1294號函報請
    再審被告核定。再審被告以90年8月29日臺（90）人(二)字
    第90123609號函，請該校查明再審原告之行為是否屬實，以
    及是否構成教師法第14條第1項第6款之要件。嗣高雄醫學大
    學循序提經該校93年11月3日93學年度醫學系（所）第3次教
    師評審委員會、94年3月2日93學年度醫學院第7次教師評審
    委員會，及94年3月24日93學年度校教評會第8次會議，以再
    審原告於85年底受託執行行政院衛生署辦理「婦女子宮頸抹
    片轉診及未診之評估研究計畫」乙案，確有連續偽造他人署
    押及印文，使該校陷於錯誤，而撥付計畫經費，其行為不檢
    ，有損師道，乃決議依教師法第14條第1項第6款規定，不續
    聘再審原告，並以94年4月4日高醫人字第0940000693號函報
    請再審被告核定。再審被告審查結果，以94年11月28日臺人
    (二)字第0940158122A號函（下稱原處分）復高雄醫學大學
    同意照辦，該校據以94年11月30日高醫人字第0940002389號
    函知再審原告。再審原告不服，提起訴願，經遭決定駁回，
    遂循序提起行政訴訟。
三、本件再審原告主張本院98年度判字第1355號確定判決（下稱
    原確定判決）有行政訴訟法第273條第1項第1款事由，對之
    提起再審之訴主張：原確定判決據以認定再審原告偽造文書
    犯行，經刑事判決確定之最高法院97年度台上字第4397號判
    決係於97年9月17日判決，在臺北高等行政法院言詞辯論日
    期之後，原確定判決未告知再審原告再為辯論，有違行政訴
    訟法第141條第1項規定。又原確定判決認利害關係人迴避之
    認定，應以有無參與迴避議案之討論及表決為準，違背行政
    程序法第32條第1項第4款規定，證人應迴避行政程序規定及
    本院75年判字第2469號判例，亦為適用法規顯有錯誤云云，
    經核其再審訴狀所表明之再審理由，無非說明其對於上開確
    定判決、原處分或訴願決定不服之理由，而對於上開確定判
    決究有如何合於行政訴訟法第273條第1項第1款規定之具體
    情事，則未據敘明，依上開規定及說明，其再審之訴自非合
    法。
四、據上論結，本件再審之訴為不合法。依行政訴訟法第278條
    第1項、第104條、民事訴訟法第95條、第78條，裁定如主文
    。
中    華    民    國    99    年    3     月    11    日
                    最高行政法院第六庭
                        審判長法官  吳  明  鴻
                              法官  廖  宏  明
                              法官  侯  東  昇
                              法官  劉  介  中
                              法官  黃  秋  鴻
以  上  正  本  證  明  與  原  本  無  異
中    華    民    國    99    年    3     月    12    日
                              書記官  張  雅  琴


司法院資訊處製作；財團法人民間司法改革基金會備份。
